【裁判字號】    95,補,152
【裁判日期】    950615
【裁判案由】    塗銷抵押權設定登記等
【裁判全文】
臺灣基隆地方法院民事裁定               95年度補字第152號
原      告  有限責任基隆第一信用合作社
法定代理人  丙○○
訴訟代理人  乙○○
上列原告與被告甲○○等間塗銷抵押權設定登記等事件，本院裁
定如下：
    主  文
本件訴訟關於請求塗銷抵押權登記部分之訴訟標的價額核定為新
臺幣捌佰萬元。
原告應於收受本裁定送達後五日內向本院補繳第一審裁判費新臺
幣捌萬零貳佰元，逾期未補正，即駁回其訴。
    理  由
一、本件原告係合併請求「被告應塗銷坐落基隆市○○區○○段
    311號地號土地及其上建物建號509號，即門牌號碼基隆市○
    ○街251巷8弄6 號屋頂之抵押權設定」，及確認上開抵押權
    所擔保之抵押債權新臺幣800 萬元（下同）不存在。原告起
    訴未據繳納裁判費，亦未載明其請求塗銷抵押權登記部分之
    訴訟標的價額。經查本件原告關於塗銷抵押權登記部分之請
    求，其交易價額高於登記之抵押債權額800 萬元，該部訴訟
    標的應以上開債權額為其核定價額，因予裁定如主文第1 項
    。
二、按「因財產權而起訴，其訴訟標的之金額或價額在新台幣十
    萬元以下部分，徵收一千元；逾十萬元至一百萬元部分，每
    萬元徵收一百元；逾一百萬元至一千萬元部分，每萬元徵收
    九十元；逾一千萬元至一億元部分，每萬元徵收八十元；逾
    一億元至十億元部分，每萬元徵收七十元；逾十億元部分，
    每萬元徵收六十元；其畸零之數不滿萬元者，以萬元計算。
    」，民事訴訟法第77條之13定有明文。又依「臺灣高等法院
    民事訴訟、非訟事件、強制執行費用提高徵收數額標準」規
    定，訴訟標的之金額或價額逾十萬元部分，加徵原定數額十
    分之一。本件原告上開兩項請求，所受利益同一，均為 800
    萬元，應以800萬元計算裁判費，即應徵第一審裁判費80,20
    0元。
三、當事人對於如主文第1 項之訴訟標的價額之裁定，雖依民事
    訴訟法第77條之1第4項規定得抗告，惟因與確認之請求利益
    同一，依前項之說明，不另加徵裁判費。又，裁判費之繳納
    為起訴必備程式之訴訟成立要件，如以一訴主張數項訴訟標
    的，其價額合併計算之，據此以定徵訴訟標的數額，如僅繳
    一部分，縱已足其中某項訴訟標的應納之費用，亦不能認該
    部分之訴為合法，其餘部分為不合法，仍當認其全部之訴欠
    缺訴訟要件，為不合法，以裁定將其駁回，此通稱「裁判費
    不可分原則」。故原告應不待前開核定訴訟標的價額之裁定
    確定，即應於收受本裁定送達後五日內向本院補繳第一審裁
    判費80,200元，如未依期補正，即以裁定駁回其訴。
四、依民事訴訟法第77條之1、第249條第1 項但書規定，裁定如
    主文。
中    華    民    國    95    年    6    月    15    日
                  民事庭法  官  李木貴
以上正本係照原本作成                                                                                                                                             N
如不服本裁定關於核定訴訟標的價額部分，應於送達後10日內向
本院提出抗告狀，並繳納抗告費新臺幣1,000元；其餘關於命補
繳裁判費部分，不得抗告。
中    華    民    國    95    年    6    月    15    日
                        書記官  林蔚菁


司法院資訊處製作；財團法人民間司法改革基金會備份。
